臺灣嘉義地方法院刑事判決　　　　　　　94年度簡上字第67號
上　訴　人
即　被　告　甲○○
　　　　　　　　　　176號
上列上訴人因毀棄損壞案件，不服本院嘉義簡易庭於民國94年2
月23日所為94年度嘉簡字第37號第一審刑事簡易判決（聲請簡易
判決處刑案號：93年度偵字第3526號），提起上訴，本院管轄之
第二審合議庭判決如下：
    主  文
上訴駁回。
    事  實
一、甲○○前因與乙○○有糾紛，而於民國93年5月7日上午7時
    20分許，駕駛車牌號碼ＰＫ—3267號自用小客車（以下簡稱
    甲車）至嘉義縣番路鄉○○村○號○○路教會」前方之巷子
    等候乙○○，欲質問賴恆正。適乙○○駕駛車牌號碼Ｊ6—
    4346號自用小貨車（下稱乙車）駛至，甲○○隨基於毀損及
    傷害之犯意，駕駛甲車倒車撞擊損壞乙車，致乙車車頭及保
    險桿凹陷，而喪失其一部效用，足以生損害於乙○○。
二、嗣乙○○下車欲將其原停放在上開番路教會旁空地上，車牌
    號碼ＳＬ—9232號自用小客車（下稱丙車）駛離時，甲○○
    旋亦下車，並自皮包內取出乙把長約10公分之小剪刀（聲請
    簡易判決處刑書誤載為：刀刃長約3、4公分之刀片），傷害
    乙○○，致乙○○受有頸部撕裂傷（長1.5公分、深0.5 公
    分）、左上臂撕裂傷（長1.5公分、深0.5公分）、胸部撕裂
    傷（長0.5公分）等傷害。
三、又乙○○離開現場就醫後，甲○○旋接續上開毀損之犯意，
    持上開該把小剪刀及另撿拾地上1顆石頭刮劃損傷破壞丙車
    車身，之後又駕駛甲車撞擊丙車車尾，致丙車車身烤漆剝落
    、鈑金受損（聲請簡易判決處刑書漏載）、車尾保險桿凹損
    ，而喪失美觀及防護效能，足以生損害於乙○○。
四、案經乙○○訴由嘉義縣警察局中埔分局報告臺灣嘉義地方法
    院檢察署檢察官偵查後聲請簡易判決處刑。
　　理  由
一、認定犯罪事實所憑之證據及其認定之理由：
(一)、訊據被告甲○○對於：1、伊有於前開時、地持乙把長約10
    公分之小剪刀傷害告訴人兼證人乙○○（以下均以證人稱之
    ），致證人乙○○受有頸部撕裂傷（長1.5公分、深0.5 公
    分）、左上臂撕裂傷（長1.5公分、深0.5公分）、胸部撕裂
    傷（長0.5公分）等傷害。2、並有持該把剪刀，刮劃損傷破
    壞丙車車身，致丙車車身烤漆剝落、鈑金受損、而喪失美觀
    及防護效能，足以生損害於證人乙○○，迭於本院94年6月
    23 日行準備程序時、本院94年7月15日審理時坦承不諱。
(二)、證人乙○○於警詢時亦證稱：被告於94年5月7日上午7時20
    分許，在嘉義縣番路鄉○○村○號○○路教會」前，持乙把
    刀子傷害其身體，致其受有頸部撕裂傷（長1.5公分、深0
    .5 公分）、左上臂撕裂傷（長1.5公分、深0.5公分）、胸
    部撕裂傷（長0.5公分）等傷害。
(三)、證人王豐榮於警詢及檢察官93年6月24日偵訊時亦結證稱：1
    、其有見被告持不明東西跑至證人乙○○前方劃向其前胸，
    證人乙○○胸口馬上流血，衣服破裂。2、之後，被告即拿
    石頭及刀子割劃丙車車身等語。
(四)、證人羅錦順即嘉義縣警察局中埔分局番路分駐所警員於檢察
    官93年6月28日偵訊時亦結證稱：案發當日其據報到現場處
    理時，見被告應有打到證人乙○○，證人乙○○之前方有血
    漬等語，足認，證人乙○○證稱，其因遭受被告之傷害，致
    受有前揭傷害，應非虛妄之詞。
(五)、證人乙○○確受有前載之傷害，除有財團法人天主教聖馬爾
    定醫院93年5月7日診斷證明書1紙在卷可參外，並有證人乙
    ○○受傷照片3幀在卷可稽。
(六)、丙車車身因被告持刀、石頭損壞，致丙車車身烤漆剝落、鈑
    金受損（聲請簡易判決處刑書漏載），而喪失美觀及防護效
    能，足以生損害於證人乙○○，亦有丙車車損照片6幀在卷
    足憑。
(七)、至於被告固辯稱：伊並無駕駛甲車撞擊乙車及丙車云云，然
    查：
1、被告有駕駛駕駛甲車倒車撞擊乙車2次，且案發當時，係上午
   7 時20分許，早上陽光充足，故被告應非不小心，撞到乙車
   乙節，業據證人乙○○於警詢時及本院94年7月15日審理時結
   稱綦詳。
2、案發當時，既係早上光線充足之時，足見，被告應無因視線
   不清，不慎撞擊乙車之情，且衡諸警局所繪製之現場圖，丙
   車間亦無何障礙物遮斷視線，又衡諸常情，被告豈會連續2次
   「不慎」撞擊乙車。
3、被告有駕駛甲車倒車撞擊丙車之車尾，致丙車車尾保險桿凹
   損乙節，亦據證人王豐榮於警詢及檢察官93年6月24日偵訊時
   結稱在卷。
4、此外，並有丙車車尾保險桿凹損相片1幀在卷足參。
5、又衡諸甲車與丙車之原停放位置（甲車停放在番路教會門口
   附近，丙車停放在以甲車為中心之7點鐘方向，且2部車復有
   些許距離，有嘉義縣警察局中埔分局所呈之現場圖1紙在卷足
   憑），縱被告如何不小心，亦不致撞擊丙車之車尾，故被告
   應係故意撞擊丙車，殆可確定。
6、更且，甲車車尾確亦受有嚴重之損傷，除有甲車車損照片1幀
   在卷足佐外，亦有鈑金/烤漆估價單1紙附卷足參（觀諸該紙
   估價單，修理之部分多集中在車後部），益足見，證人王豐
   榮證稱，被告有以倒駛甲車撞擊丙車應可採信。
7、綜上所述，被告辯稱，伊並無駕車撞擊乙車、丙車云云，應
   屬卸責之詞，無足採信。
(八)、是本件事證明確，被告犯行洵堪認定，應予依法論科。
二、適用之法律：
(一)、核被告所為係犯刑法第277條第1項之普通傷害罪，及同法第
    354條之普通毀損罪。
(二)、按接續犯係指，行為人就同一犯罪構成事實，以單一行為之
    數個舉動接續進行，以實現一個犯罪構成要件，侵害同一法
    益，而成立一個罪名。雖接續犯於犯罪行為完畢之前，其各
    個舉動與該罪之構成要件相符，但行為人主觀上係以其各個
    舉動僅為全部犯罪行為之一部，而客觀上，亦認係實施一個
    犯罪，是以僅成立一個罪名。亦即，如數行為於同時同地或
    密切接近之時地實施，侵害同一之法益，各行為之獨立性極
    為薄弱，依一般社會健全觀念，在時間差距上，難以強行分
    開，在刑法評價上，以視為數個舉動之接續施行，合為包括
    之一行為予以評價，較為合理，則屬接續犯，而為包括之一
    罪。最高法院71年台上字第2837號判例、86年台上字第3295
    號判例均可資參照。查被告固有損壞乙車、丙車之舉，惟因
    被告既係利用同一機會、時間、場所，接續實施同一構成要
    件，依一般社會觀念言，此數次行為並無時間間斷，事實上
    有不可分離之密接關係，祇是一個行為之持續動作，侵害同
    一法益，在刑法評價上，以視為數個舉動之接續施行，合為
    包括之一行為予以評價，較為合理，自應將被告毀損證人乙
    ○○所有乙車、丙車之行為評價為包括之一罪。
(三)、被告所犯上開二罪，犯意各別，行為互殊，罪名有異，應予
    分論併罰。
三、沒收：
(一)、被告損壞丙車之該顆石頭，係被告自地上所隨手撿拾，非被
    告所有，本院自不得宣告沒收。
(二)、至於被告傷害被告及損壞丙車之該把剪刀，固係被告所有，
    惟業已滅失，此節業據被告於本院94年7月15日審理時供明
    在卷，為免執行困難，爰不予宣告沒收。
四、上訴駁回之理由：原審審酌被告之素行資料、智識程度、犯
    罪時所受刺激、犯罪之動機、目的、手段、證人乙○○所受
    之傷害、犯罪程度及犯罪後坦承部分犯行，犯罪後態度尚稱
    良好等一切情狀，依刑事訴訟法第449條第1項前段、第454
    條第2項，刑法第277條第1項、第354條、第41條第1項前段
    、第51條第5款、罰金罰鍰提高標準條例第1條前段、第2條
    ，就被告所犯刑法第277條之罪，量處有期徒刑3月，所犯刑
    法第354條之罪，量處有期徒刑2月，並合併定其應執行刑為
    有期徒刑4月，並諭知易科罰金之折算標準，除無逾越法定
    刑或法定要件外，並符合法規範之體系及目的，遵守一般有
    效之經驗及論理法則，而有兼顧裁量之外部及內部性，並無
    有裁量逾越或裁量濫用之違法情事，其認事用法均無不合，
    量刑亦屬妥適，上訴意旨指摘原判決不當，請求再從輕量刑
    ，為無理由。應予駁回其上訴。
五、本件傷害罪與本院93年度簡上字第212號案件不認定為連續
    犯之理由：
(一)、被告另於93年6月17日上午11時15分許，在嘉義市○○街東
    吳高工前傷害證人乙○○（即賴俊逸，以下均稱乙○○），
    經本院於93年11月11日以93年度簡上字第212號判決判處拘
    役30日確定乙節，有本院93年度簡上字第212號判決書1紙在
    卷足憑。
(二)、按連續犯之所謂出於概括犯意，必須其多次犯罪行為自始均
    在一個預定犯罪計劃以內，出於主觀上始終同一犯意之進行
    ，若中途另有新犯意發生，縱所犯為同一罪名，究非連續其
    初發的意思，即不能成立連續犯，最高法院70年台上字第
    6296號判例可資參照。
(三)、查被告於本件（93年5月7日）傷害證人乙○○之後，固又於
    93年6月17日傷害證人乙○○，惟被告於93年6月17日該次傷
    害證人乙○○，係另行起意前去傷害證人乙○○，業據被告
    於本院94年7月15日審理時供承在卷。足見，被告先後2次犯
    罪行為，尚難謂自始均在一個預定犯罪計劃以內，出於主觀
    上始終同一犯意之進行，而與連續犯之要件不符，因此，本
    件傷害罪與本院93年度簡上字第212號案件，自難認為構成
    連續犯，併此敘明。
據上論斷，應依刑事訴訟法第455條之1第1項、第3項、第368條
，判決如主文。
本案經檢察官周靜妮到庭執行職務。
中　　華　　民　　國　　94　　年　　7　　月　　29　　日
                  刑事第六庭  審判長法  官  林信旭
                                    法  官  蔡憲德
                                    法  官　蘇姵文
上列正本證明與原本無異。
本件不得上訴。
中　　華　　民　　國　　94　　年　　7　　月　　29　　日
                                    書記官　賴琪玲
